臺灣臺中地方法院臺中簡易庭小額民事判決
                                   110年度中小字第2961號
原      告  陳秋華  
被      告  邵忠良  

上列當事人間損害賠償事件，於民國110年9月23日言詞辯論終結
，本院判決如下：
    主      文
原告之訴駁回。
訴訟費用新臺幣壹仟元由原告負擔。
    事實及理由
一、原告主張：被告於民國108年10月26日晚間19時15分許，爬
    牆偷窺原告住處庭院，故知悉原告在屋內，遂於19時46分36
    秒步出其住處，口含著香煙開始擺首弄姿，直至23時29分45
    秒許步行至原告住處大門前用左手刻意豎中指共4秒鐘，再
    於23時30至31分許以雙手比中指共8次，又於23時31分20秒
    許用右手中指插入其嘴巴口含中指共4次，且被告走回其住
    處門前、面對原告之監視器鏡頭於23時31分48秒許伸舌頭辱
    罵「幹」數次，另被告於23時32分17秒許用右手比中指1次
    、於23時31至32分許用左右手以開弓姿勢比中指4次、於23
    時32分許比中指27次，隨即進入其住處。而社會上一般女性
    看到上開畫面必會感到噁心不舒服，故可看出被告係故意羞
    辱原告，足以造成對原告之人格貶損、深感精神折磨及身心
    嚴重受創，爰依侵權行為法律關係，請求被告賠償等語。並
    聲明：被告應給付原告新臺幣（下同）10萬元及自起訴狀繕
    本送達翌日起至清償日止，按年息百分之5計算之利息。
二、被告則以：原告對被告提起本件公然侮辱之刑事告訴，經臺
    灣臺中地方檢察署檢察官以109年度偵字第11942號為不起訴
    處分，並經臺灣高等檢察署臺中檢察分署以110年度上聲議
    字第339號駁回原告再議之聲請，可見被告之行為並未構成
    刑法之公然侮辱罪。且依原告提供之監視器錄影畫面並無錄
    音，何以判斷被告有開口辱罵「幹」等語，縱被告於上開時
    地確實有因不滿原告而朝原告之住家處比畫不雅之中指手勢
    ，亦僅對監視鏡頭方向為之，且被告係於晚間11時許在原告
    住處前為上開行為，因原告住處位於幽靜隱蔽之巷道內，並
    無其他路人在場，而其他不特定人及多數人則無從由此連結
    至原告本人，即使原告有每日查看監視器之習慣而發覺上情
    ，並不足以使原告在社會上之評價受到貶損，原告之名譽即
    無受損之可能，況被告目的為發洩心中不滿之情緒，主觀上
    並不知悉原告是否會每日查看該監視器之畫面，又原告所架
    設之監視器係物品，並非原告本人，亦非原告人格權之延伸
    ，自難認被告有何對原告為貶損人格之情事。即便認被告已
    侵害原告之名譽權，原告所為精神慰撫金之請求顯然過高等
    語置辯，答辯聲明：駁回原告之訴。
三、得心證之理由：
  ㈠原告主張之事實，業據其提出監視器翻拍照片及光碟為證（
    見卷第17-49頁、第83-92頁），被告就其於前揭時、地面對
    原告設置監視器作出豎中指、中指插入其嘴巴口含中指等動
    作，並不爭執，僅抗辯並無對監視器辱罵「幹」，而原告之
    監視器並無錄音，自不得證明被告有出聲辱罵「幹」，除此
    之外，原告主張之事實，堪認為真正。
　㈡按因故意或過失，不法侵害他人之權利者，負損害賠償責任
    ；又不法侵害他人之身體、健康、名譽、自由、信用、隱私
    、貞操，或不法侵害其他人格法益而情節重大者，被害人雖
    非財產上之損害，亦得請求賠償相當之金額，民法第184條
    第1項前段及第195條第1項前段分別定有明文。名譽權有無
    受損害，應以社會上對其人評價是否貶損作為判斷之依據，
    苟其行為足以使他人在社會上之評價受到貶損，不論其為故
    意或過失，均可構成侵權行為，其行為亦不以廣布於社會為
    必要，僅使第三人知悉其事，即足當之（最高法院97年度台
    上字第702號、96年度台上字第2170號判決意旨參照）。準
    此，名譽權之侵害固不以廣布於社會為必要，然名譽權之侵
    害成立與否，既取決於侵害行為是否足使社會上對他人之評
    價受貶損，則當以該行為揭露於外為前提，如尚不足以使公
    眾或第三人見聞，自無使社會對他人評價有減損之可能，即
    不生名譽權侵害之問題。查被告係於晚間11時許在原告住處
    為前開不雅行為，依翻拍相片所示，並無其他路人在場，既
    無第三人目睹知悉，則原告名譽在社會上之評價並無貶損，
    無從認定原告之名譽權受侵害。又被告係於深夜面對原告設
    置監視器為不雅動作，被告抗辯其係針對原告男友而非針對
    原告，原告則稱被告係針對原告本人所為，雙方各執一詞。
    參以被告於深夜面對原告設置監視器為不雅動作，並無證據
    證明被告當時知悉原告正在觀覽監視器畫面，自無法確定被
    告不雅動作係針對原告所為。而被告深夜面對原告監視器為
    不雅動作，既係對「物」為之，而非當面對於原告為之，監
    視器與原告顯非等同，不能認為已達侵害原告人格權。原告
    請求被告賠償非財產上之損害，自屬無據，不應准許。
四、從而，原告依民法第184條第1項、第195條第1項規定，請求
    被告給付10萬元及自起訴狀繕本送達翌日起至清償日止按年
    息百分之5 計算之利息，為無理由，應予駁回。
五、據上論結，本件原告之訴為無理由，依民事訴訟法第436條
    之19第1項、第78條，判決如主文。 　　
中　　華　　民　　國　　110 　年　　10　　月　　28　　日
                  臺灣臺中地方法院臺中簡易庭
                                  法  官  熊祥雲
以上正本係照原本作成。
如不服本判決，應於送達後20日內，以判決違背法令為理由，向
本院提出上訴狀並表明上訴理由（上訴理由應表明一、原判決所
違背之法令及其具體內容；二、依訴訟資料可認為原判決有違背
法令之具體事實），如於本判決宣示後送達前提起上訴者，應於
判決送達後20日內補提上訴理由書（須附繕本）。如委任律師提
起上訴者，應一併繳納上訴審裁判費。
中　　華　　民　　國　　110 　年　　10　　月　　28　　日
                                  書記官  王麗麗